【裁判字號】    89,訴,519
【裁判日期】    890922
【裁判案由】    違反槍砲彈藥刀械管制條例
【裁判全文】
臺灣桃園地方法院刑事判決                          八十九年度訴字第五一九號
    公  訴  人  臺灣桃園地方法院檢察署檢察官
    被      告  甲○○
右列被告因違反槍砲彈藥刀械管制條例案件，經檢察官提起公訴（八十九年度偵字第
二四二七號），本院判決如左：
        主  文
甲○○未經許可，寄藏其他可發射子彈具有殺傷力之手槍，累犯，處有期徒刑壹年陸
月，併科罰金新台幣伍萬元，罰金部分如易服勞役，以銀元佰元即新台幣玖佰元折
算壹日。扣案之仿「ＣＯＬＴ」廠半自動改造玩具手槍一把（含彈匣壹個，槍枝管制
編號0000000000號）沒收
        事  實
一、甲○○前於民國八十四年間因違反槍砲彈藥刀械管制條例案件，經本院判處有期
    徒刑二年確定，嗣於八十八年年一月十八日假釋出獄，假釋縮刑期滿日期為八十
    八年六月二十七日，假釋期滿未執行之刑以已執行論。詎不知悔改，未經中央主
    管機管之許可，復於八十三年三、四月間某日，在桃園縣八德市○○路附近，受
    自稱「廖錦慶」之成年男子之託，代為保管「廖錦慶」所交付具殺傷力之仿「Ｃ
    ＯＬＴ」廠半自動改造玩具手槍一把（含彈匣壹個，槍枝管制編號000000
    0000號），及供上述手槍使用之具殺傷力改造子彈五顆，其即未經許可而無
    故持有上開槍彈。嗣於八十九年二月八日凌晨三時三十分許，甲○○攜帶上開槍
    彈至桃園縣桃園市○○街三三四號「東方之珠」ＫＴＶ內消費時為警臨檢查獲，
    並扣得上開改造手槍一把（含彈匣壹個，槍枝管制編號0000000000號
    ）及改造子彈五顆（送鑑定時試射五顆）等物。
二、案經桃園縣警察局桃園分局報請台灣桃園地方法院檢察署檢察官偵查起訴。
        理  由
一、訊據被告甲○○對於右揭犯罪事實坦承不諱，核與證人賴金禧於警訊中證述之情
    節相符，並有扣案之改造手槍一把（槍枝管制編號0000000000號）及
    改造子彈五顆（送鑑定時已試射五顆）在卷足憑，而上開扣案之槍彈經送內政部
    警政署刑事警察局鑑驗結果，認手槍一把（槍枝管制編0000000000號
    ）及子彈五顆，均屬改造之槍、彈，且皆具有殺傷力，此有內政部警政署刑事警
    察局八十九年二月十五日刑鑑字第一八００六號鑑驗通知書及八十九年三月二十
    八日（八九）刑鑑字第三六八四二號函各一紙在卷可証。此外，復有違反社會秩
    序維護法案件現場紀錄一紙、相片八幀附卷可按。本案事證明確，被告犯行堪以
    認定，應予依法論科。
二、核被告所為，係犯槍砲彈藥刀械管制條例第十一條第四項非法寄藏其他可發射子
    彈具有殺傷力之手槍罪、第十二條第四項非法寄藏子彈罪。而被告所犯上開所為
    之寄藏改造槍彈，乃係以一行為同時觸犯之，為想像競合犯，應依刑法第五十五
    條之規定，從一較重之寄藏其他可發射子彈具有殺傷力之手槍罪處斷。又其寄藏
    之行為時間中，雖槍砲彈藥刀械管制條例於八十六年十一月二十四日修正公佈，
    然因持有之犯罪態樣持續乃犯罪行為之繼續，而非犯罪後狀態之繼續，是應以最
    終持有行為時所科以處罰之法律，而無八十六年新舊法比較之問題，併此敘明。
    又寄藏與持有，均係將物置於自己實力支配之下，僅寄藏必先有他人之持有行為
    ，而後始為之受寄代藏而已。本件既如前所述係「廖錦慶」之成年男子所寄藏，
    公訴人認被告係犯同條例第十一條第四項非法持有其他可發射子彈具有殺傷力之
    手槍罪及同條例第十二條第四項未經許可持有子彈之罪，應係誤會，附此敘明。
    又查被告曾於八十四年間因違反槍砲彈藥刀械管制條例案件，經本院判處有期徒
    刑二年確定，嗣於八十八年年一月十八日假釋出獄，假釋縮刑期滿日期為八十八
    年六月二十七日，假釋期滿未執行之刑以已執行論，此有臺灣桃園地方法院檢察
    署刑案資料查註紀錄表一紙在卷可按，其於五年以內再犯本件有期徒刑以上之刑
    之本罪，為累犯，均應依法加重其刑。爰審酌爰審酌被告犯罪之動機、目的、手
    段、品行、智識程度，未經許可寄藏改造槍彈，對於社會治安及他人所生之危害
    ，及被告犯罪後態度等一切情狀，量處如主文所示之刑，罰金部分併諭知易服勞
    役之折算標準。另被告並未持該改造槍彈犯罪，參以保安處分係對受處分人將來
    之危險性所為之處置，以達教化與治療之目的，為刑罰之補充制度，要在維持行
    為責任之刑罰原則下，為強化其協助行為人在社會化之功能，以及改善行為人潛
    在之危險性格，故審酌被告經科處本案之徒刑後，當知所警惕，並斟酌被告行為
    之嚴重性、所表現之危險性，及對於被告未來行為之期待性相當，認被告前開犯
    行，尚無預防矯治其社會危險性之必要性，爰不依槍砲彈藥刀械管制條例第十九
    條第一項之規定，令入勞動場所強制工作。
三、扣案之仿「ＣＯＬＴ」廠半自動改造玩具手槍一把（含彈匣壹個，槍枝管制編號
    0000000000號）係違禁物，爰依刑法第三十八條第一項第一款宣告沒
    收。另因送鑑定試射耗損之子彈五顆，既已滅失，自無庸併予宣告沒收，附此敘
    明。
據上論斷，應依刑事訴訟法第二百九十九條第一項前段，槍砲彈藥刀械管制條例第十
一條第四項、第十二條第四項，刑法第十一條前段、第五十五條，第四十七條、第四
十二條第二項、第三十八條第一項第一款，現行法規所定貨幣折算新台幣條例第二條
，罰金罰鍰提高標準條例第二條，判決如主文。
本案經檢察官呂理銘到庭執行職務。
中      華      民      國    八十九    年      九      月    二十二    日
                                臺灣桃園地方法院刑事第二庭
                                      法  官   曾 正 耀
右正本證明與原本無異。
如不服本判決，應於判決送達後十日內向本院提出上訴狀( 應附繕本 )，上訴於
臺灣高等法院。
                                      書記官   蘇  萱
中        華        民        國   八十九   年   九   月    二十二    日
附論罪科刑依據之法條：
槍砲彈藥刀械管制條例第十一條第四項：
未經許可，持有、寄藏或意圖販賣而陳列第一項所列槍砲者，處一年以上七年以下有
期徒刑，併科新台幣七百萬元以下罰金。
槍砲彈藥刀械管制條例第十二條第四項：
未經許可，持有、寄藏或意圖販賣而陳列子彈者，處五年以下有期徒刑，併科新台幣
三百萬元以下罰金。


司法院資訊處製作；財團法人民間司法改革基金會備份。
